【裁判字號】    98,易,155
【裁判日期】    980317
【裁判案由】    詐欺
【裁判全文】
臺灣臺中地方法院刑事判決               98年度易字第155號
公  訴  人  臺灣臺中地方法院檢察署檢察官
被      告  丙○○
                    9號之3三.
                    現另案於臺灣臺北監獄臺北分監執行中
上列被告因詐欺案件，經檢察官提起公訴（97年度偵緝字第2457
號），被告於準備程序就被訴事實為有罪之陳述，本院合議庭裁
定由受命法官獨任進行簡式審判程序，判決如下：
    主    文
丙○○幫助犯詐欺取財罪，累犯，處有期徒刑參月，如易科罰金
，以新臺幣壹仟元折算壹日。
    犯罪事實及理由
一、本院認定之犯罪事實、證據及應適用之法條，除犯罪事實一
    內第1行「丙○○依一般社會之通見」，應增加更正為「丙
    ○○曾於民國94年間，因毒品危害防制條例案件，經本院以
    95年度訴字第170號判決應執行有期徒刑10月，而於96年4月
    1日縮刑期滿執行完畢。詎仍不知悔改，其」，及第10、11
    行「臺北縣中和市某處，將該帳戶之存摺及提款卡交予真實
    姓名年籍不詳之人使用。上開真實年籍不詳之人」，應更正
    為『於臺北縣中和市○○○○道處，以新臺幣 (下同)3,000
    元之代價，將該帳戶之存摺及提款卡交予真實姓名年籍不詳
    之自稱為「小皮」之成年男子使用，真實姓名年籍不詳之自
    稱為「小皮」之成年男子及其所屬之詐騙集團』，以及證據
    並所犯法條一內「訊據被告丙○○固坦承其將上開中國信託
    商業銀行帳戶之存摺、提款卡交付予姓名年籍不詳之成年人
    使用之事實，惟矢口否認有幫助詐欺之犯意，辯稱：不知對
    方係用於詐騙使用云云。經查：」，應更正為「訊據被告丙
    ○○於本院審理時坦承上開犯罪事實，且查：」外，餘均與
    檢察官起訴書之記載相同，茲引用之。（詳如附件）
二、本件被告丙○○曾於94年間，因毒品危害防制條例案件，經
    本院以95年度訴字第170號判決應執行有期徒刑10月，而於
    96年4月1日縮刑期滿執行完畢，此有臺灣臺中地方法院檢察
    署刑案資料查註紀錄表及臺灣高等法院被告前案紀錄表各1
    件附卷可佐，其於五年以內故意再犯有期徒刑以上之本罪，
    為累犯，應依刑法第47條第1項之規定加重其刑。爰審酌被
    告之犯罪動機、目的，及其前於偵查中雖否認犯行，然於本
    院行準備程序訊問時業已坦認犯罪，態度尚可，以及被害人
    乙○○受有370,000元之損害等一切情狀，量處如主文所示
    之刑，並諭知易科罰金之折算標準，以示懲儆。
三、併依刑事訴訟法第273條之1第1項、第299條第1項前段、第
    310條之2、第454條第2項，刑法第30條第1項、第2項、第33
    9條第1項、第47條第1項、第41條第1項前段，刑法施行法第
    1 條之1，判決如主文。
本案經檢察官甲○○到庭執行職務。
中    華    民    國    98    年    3    月    17      日
                        刑事第三庭  法  官  楊曉惠
以上正本證明與原本無異。
如不服本判決，應於收受送達後10日內向本院提出上訴書狀（應
敘述具體理由並附繕本）。
上訴書如未敘述理由，應於上訴期間屆滿後20日內補提理由書於
本院。
                                    書記官  謝明倫
中    華    民    國    98    年    3     月    17    日
附錄法條：
中華民國刑法第339條第1項
意圖為自己或第三人不法之所有，以詐術使人將本人或第三人之
物交付者，處5年以下有期徒刑、拘役或科或併科1千元以下罰金
。
以前項方法得財產上不法之利益或使第三人得之者，亦同。
前二項之未遂犯罰之。
，本院判決如下：


司法院資訊處製作；財團法人民間司法改革基金會備份。
